【裁判字號】    97,重訴,18
【裁判日期】    970630
【裁判案由】    殺人
【裁判全文】
臺灣板橋地方法院刑事判決              97年度重訴字第18號
公  訴  人  臺灣板橋地方法院檢察署檢察官
被      告  甲○○
選任辯護人  孫志堅律師
上列被告因殺人案件，經檢察官提起公訴（96年度偵字第29984
號、97年度偵字第9598號），本院判決如下：
    主  文
甲○○殺人，累犯，處有期徒刑拾陸年。扣案之水果刀壹支沒收
。
    事  實
一、甲○○前因詐欺案件，經本院以95年度易字第679 號判決判
    處有期徒刑4 月確定，於民國96年6 月6 日執行完畢，詎仍
    不知悔改。緣趙榮吉常對甲○○以老大自居，且於96年12月
    19日向甲○○言及有人將對其不利而發生齟齬，致甲○○對
    之心生不滿，乃於96年12月22日上午5 時許，持其所有之水
    果刀1 支，前往臺北縣五股鄉○○路○ 段220 巷某工寮趙榮
    吉之住處，與趙榮吉理論。繼因言語不合發生爭執，甲○○
    竟基於殺人之犯意，趁趙榮吉轉身之際，持其預藏之水果刀
    ，向趙榮吉背部猛刺1 刀，造成趙榮吉距頭頂下26公分，背
    部向右0.5 公分處，寬2.0 公分，深約8 公分，傷及右側脊
    柱旁動脈及右上肺葉之創口，進而因出血性休克死亡。甲○
    ○旋即離去，將該水果刀隨手拋入附近菜園。嗣於同日下午
    5 時30分許，甲○○在其臺北縣五股鄉○○路76號F 室住處
    ，為警循線查獲，並扣得刀鞘及沾有血跡之存摺、衣物，另
    帶同警方至上開菜園，扣得水果刀1 支。
二、案經趙榮吉之子乙○○訴由臺北縣政府警察局蘆洲分局報告
    臺灣板橋地方法院檢察署檢察官暨相驗後自動檢舉偵查起訴
    。
    理  由
一、上開犯罪事實，迭經被告甲○○於警、偵訊及本院審理時坦
    承不諱。而趙榮吉因單面刃銳器刺創，造成如事實欄所載之
    創口，進而因出血性休克死亡之事實，亦經檢察官相驗及法
    醫人員檢驗、解剖確認無訛，有勘驗筆錄、相驗屍體證明書
    、相驗照片及檢驗報告書、法務部法醫研究所（96）醫剖字
    第09611021107 號解剖報告書、法務部法醫研究所（96）醫
    鑑字第09611021107 號鑑定報告書、解剖照片各1 份在卷可
    稽。另採自扣案水果刀及被告左腳腳背之血跡經DNA 型別鑑
    定結果，與趙榮吉DNA-STR 型別相同，則有內政部警政署刑
    事警察局97年1 月10日刑醫字第0960195873號鑑驗書1 份附
    卷可佐。此外，尚有現場照片、現場圖各1 份暨扣案沾有血
    跡之被告存摺、衣物可資證明。核趙榮吉所受創口、扣案水
    果刀外型及現場採集之跡證，均與被告自白情節悉相吻合。
    再者，被告、趙榮吉曾有糾紛，為被告所自承，並經證人即
    趙榮吉友人顧懷祖於警詢時證述明確，而被告預藏兇刀至趙
    榮吉住處尋釁，於趙榮吉轉身之際，持銳利之尖刀自背部砍
    殺趙榮吉一刀深及動脈，事後未為任何救治即逕自離去，其
    有殺害趙榮吉之意，亦甚明確。足認被告之自白與事實相符
    。本案事證明確，被告犯行洵堪認定，應依法論科。
二、核被告所為，係犯刑法第271 條第1 項之殺人罪。被告前因
    詐欺案件，經本院以95年度易字第679 號判決判處有期徒刑
    4 月確定，於96年6 月6 日執行完畢乙節，有臺灣高等法院
    被告前案紀錄表1 份在卷可稽，其於有期徒刑執行完畢5 年
    內，故意再犯本件有期徒刑以上之罪，為累犯，應依刑法第
    47條第1 項之規定加重其刑。爰審酌被告持刀殺害他人，造
    成難以彌補之結果，所生危害甚重，且其與趙榮吉原具朋友
    情誼，發生爭執即痛下殺手，惡性亦非輕，暨被告犯罪之動
    機、手段、素行、犯後坦承犯行之態度等一切情狀，兼衡檢
    察官及被害人趙榮吉之子乙○○對量刑之意見，量處如主文
    所示之刑。扣案之水果刀1 支，係被告所有供犯本案殺人犯
    行所用之物，業經其供承在卷，應依法沒收；至扣案之刀鞘
    、沾有血跡之被告存摺、衣物，與被告殺人犯行並無直接關
    連，復非違禁物，均不併予沒收，附此敘明。
據上論斷，應依刑事訴訟法第299 條第1 項前段，刑法第271 條
第1 項、第47條第1 項、第38條第1 項第2 款，判決如主文。
本案經檢察官馬凱蕙到庭執行職務。
中    華    民    國    97    年    6     月    30    日
                  刑事第十四庭審判長法  官   林海祥
                                    法  官   汪怡君
                                    法  官   許炎灶
上列正本證明與原本無異。
如不服本判決，應於判決送達後10日內向本院提出上訴狀（應附
繕本），其未敘述上訴理由者，應於上訴期間屆滿後20日內補提
理由書狀於本院，上訴於臺灣高等法院。
                                     書記官  屠衛民
中    華    民    國    97    年    6     月    30    日
附錄本案論罪科刑所引法條：刑法第271 條第1 項。
中華民國刑法第271 條（普通殺人罪）
殺人者，處死刑、無期徒刑或10年以上有期徒刑。
前項之未遂犯罰之。
預備犯第1 項之罪者，處2 年以下有期徒刑。


司法院資訊處製作；財團法人民間司法改革基金會備份。
